臺灣桃園地方法院刑事判決　　　　　　　94年度易字第1193號
公　訴　人　台灣桃園地方法院檢察署檢察官
被　　　告　甲○○
　　　　　　　　　　（另案於臺灣桃園監獄執行中）
上列被告因毒品危害防制條例案件，經檢察官提起公訴（94年度
毒偵字第2140號），本院合議庭裁定改依簡式審判程序，判決如
下：
    主  文
甲○○施用第二級毒品，累犯，處有期徒刑拾壹月，扣案之第二
級毒品安非他命壹包（毛重零點壹柒公克，含包裝袋）沒收銷燬
之；扣案之玻璃球吸食器壹個沒收。
    事  實
一、甲○○前因施用毒品案件，經觀察、勒戒後，認無繼續施用
    毒品之傾向，業經臺灣桃園地方法院檢察署檢察官於民國87
    年9 月17日，以87年度偵字第13365 號不起訴處分確定，復
    因施用第二級毒品安非他命案件，經觀察、勒戒後，認有繼
    續施用毒品之傾向，送戒治處所施以強制戒治，於91年2 月
    5 日停止戒治，嗣於91年7 月1 日停止戒治期滿執行完畢，
    並由臺灣桃園地方法院檢察署檢察官提起公訴，經本院以90
    年度易字第1715號判決判處有期徒刑9 月確定，嗣於92年4
    月24日執行完畢，構成累犯。竟不知悔改，又於93年8 月間
    因施用第二級毒品安非他命，由臺灣桃園地方法院檢察署提
    起公訴，經本院於94年2 月24日，以93年度易字第1371號判
    決判處有期徒刑10月確定。詎料甲○○復另行起意，於94年
    4 月1 日，在其位於桃園縣中壢市月眉里4 鄰月眉66號住處
    ，施用第二級毒品安非他命1 次，為警於94年4 月2 日15時
    50分許，在桃園縣中壢市○○路135 號前查獲，並扣得第二
    級毒品安非他命1 包（毛重0.17公克，含包裝袋），及其所
    有供施用第二級毒品安非他命用之玻璃球吸食器1支 。
二、案經桃園縣警察局中壢分局報告臺灣桃園地方法院檢察署檢
    察官偵查起訴。
    理  由
一、按刑事訴訟法第273 條之1 規定除被告所犯為死刑、無期徒
    刑、最輕本刑為3 年以上有期徒刑之罪、或高等法院管轄第
    一審案件者外，於審判期日前之程序進行中，被告先就被訴
    事實為有罪之陳述時，審判長得告知被告簡式審判程序之旨
    ，並聽取當事人、代理人、辯護人及輔佐人之意見後，裁定
    進行簡式審判程序。經查，本件被告甲○○被訴毒品危害防
    制條例一案，非前開不得進行簡式審判程序之案件，經被告
    於本院審理時就被訴事實為有罪之陳述，且經本院告知被告
    簡式審判程序之旨，聽取被告及檢察官之意見後，爰依右開
    刑事訴訟法第273 條之1 之規定，當庭裁定改依簡式審判程
    序審判之，合先敘明。
二、上開犯罪事實，業經被甲○○坦承不諱，而被告為警查獲所
    採集之尿液經送驗結果尿液有安非他命陽性反應，此有臺灣
    尖端先進生技醫藥股份有限公司濫用藥物檢驗報告1 紙在卷
    可稽（見94年度毒偵字第2140號偵查卷第41頁卷），並有如
    事實欄所載之扣案物品扣案足資佐證，足徵被告自白與事實
    相符，其施用第二級毒品安非他命之事實，堪予認定。又被
    告甲○○前因施用毒品案件，經觀察、勒戒後，認無繼續施
    用毒品之傾向，由臺灣桃園地方法院檢察署檢察官於87年9
    月17日，以87年度偵字第13365 號不起訴處分確定，復因施
    用第二級毒品安非他命案件，經觀察、勒戒後，認有繼續施
    用毒品之傾向，送戒治處所施以強制戒治，於91年2 月5 日
    停止戒治，嗣於91年7 月1 日停止戒治期滿執行完畢等情，
    此有臺灣高等法院被告全國前案紀錄表1 份附卷可稽。是被
    告係於上開強制戒治執行完畢後5 年內再犯毒品危害防制條
    例第10條第2 項之罪。綜此，本案事證明確，被告犯行洵堪
    認定，應予依法論科。
三、按安非他命屬於毒品危害防制條例第2 條第2 項第2 款，所
    列之第二級毒品。是核被告甲○○所為，係犯毒品危害防制
    條例第10條第2 項之施用第二級毒品罪。被告持有第二級毒
    品安非他命，意在供己施用，其持有安非他命之低度行為應
    為施用之高度行為吸收，不另論罪。又被告前因施用第二級
    毒品安非他命案件，經本院以90年度易字第1715號判決判處
    有期徒刑9 月確定，於92年4 月24日執行完畢等情，有上開
    臺灣高等法院被告全國前案記錄表1 份附卷可稽，其於刑之
    執行完畢後，5 年以內再犯本件有期徒刑以上之罪，為累犯
    ，應依刑法第47條規定加重其刑。爰審酌被告有如事實欄所
    示前案紀錄，素行非佳，其施用毒品次數1 次，犯行所生危
    害，已曾因相同犯行經觀察、勒戒、強制戒治等處遇後猶未
    能使其知所省惕，根絕施用毒品惡習，足徵其沾染甚深，犯
    後坦承犯行態度良好等及其他一切情狀，量處如主文所示之
    刑。
四、沒收部分：
  (一)扣案之第二級毒品安非他命1 包（毛重0.17公克，含包裝袋
    ），而上開包裝袋因與毒品安非他命附和無法析離，均應視
    為毒品，均應依毒品危害防制條例第18條第1 項前段之規定
    沒收銷燬之。
  (二)扣案之玻璃球吸食器1 支，為被告所有供施用第二級毒品安
    非他命之用，業據被告供明在卷，爰依刑法第38條第1 項第
    2 款規定宣告沒收。
據上論斷，應依刑事訴訟法第273 條之1 、第299 條第1 項前段
，毒品危害防制條例第10條第2 項、第18條第1 項前段，刑法第
11條、第47條、第38條第1 項第2 款，判決如主文。
本案經檢察官廖先志到庭執行職務。
中　　華　　民　　國　　94　　年　　11　　月　　18　　日
                  刑事第十二庭  法　官　黃永定
以上正本證明與原本無異。
如不服本判決，應於送達後10日內，向本院提出上訴狀。
                            書記官　施春祝
中　　華　　民　　國　　94　　年　　11　　月　　18　　日
附本案論罪科刑依據之法條：
毒品危害防制條例第10條
施用第一級毒品者，處六月以上五年以下有期徒刑。
施用第二級毒品者，處三年以下有期徒刑。
